臺灣高雄地方法院刑事判決　　　　　　　　　　　　九十三年度訴字第三三八一號
　　公　訴　人　臺灣高雄地方法院檢察署檢察官
　　被　　　告　甲○○　男　二.
右列被告因毒品危害防制條例案件，經檢察官提起公訴（九十三年度毒偵字第六七一
三號），本院判決如左：
    主  文
甲○○施用第一級毒品，累犯，處有期徒刑捌月。
    事  實
一、甲○○曾因妨害自由案件，經本院以八十八年度訴字第二四七號判處有期徒刑
    六月確定，於民國八十九年十二月二十六日執行完畢。其因施用毒品案件，經本
    院以九十年度毒聲字第五○一七號裁定送觀察、勒戒後，認有繼續施用毒品之傾
    向，經本院以九十年度毒聲字第五三五六號裁定令入戒治處所施以強制戒治，於
    戒治期間表現良好，經本院以九十一年度毒聲字第一三九號裁定停止戒治，所餘
    戒治期間付保護管束，於九十一年八月二十九日保護管束期滿視為強制戒治執行
    完畢，由臺灣高雄地方法院檢察署檢察官於九十一年九月五日，以九十一年度戒
    毒偵字第八二一號不起訴處分確定。詎不知悔改，於上開強制戒治執行完畢釋放
    後五年內，基於施用第一級毒品海洛因之犯意，於九十三年九月十日上午，在其
    位於高雄縣大寮鄉○○村○○○路二四七巷四三號住處，以將海洛因摻入香菸內
    點火吸食其霧化氣體之方式，施用第一級毒品海洛因一次。嗣警方於同日下午三
    時四十五分許，在高雄縣政府警察局鳳山採尿室，持臺灣高雄地方法院檢察署檢
    察官強制採驗尿液許可書對甲○○採尿送驗後查獲。
二、案經高雄縣政府警察局林園分局報請臺灣高雄地方法院檢察署檢察官偵查起訴後
    ，由本院改依簡式審判程序審理。
    理  由
一、本件被告所犯為死刑、無期徒刑、最輕本刑為三年以上有期徒刑以外之罪，其於
    準備程序進行中，就被訴事實為有罪之陳述，經受命法官告知簡式審判程序之旨
    ，並聽取當事人之意見後，本院合議庭裁定由受命法官獨任進行簡式審判程序，
    合先敘明。
二、前揭事實，業據被告甲○○於本院審理中自白不諱，且被告於九十三年九月十日
    為警採集尿液送驗結果，呈嗎啡陽性反應，有臺灣檢驗科技股份有限公司九十三
    年十月六日編號ＫＺ000000000000號濫用藥物尿液檢驗報告、列管
    毒品人口尿液檢體採集送驗紀錄表各一份附卷可憑，足認被告之自白與事實相符
    ，其確有施用海洛因無誤。又被告前因施用毒品案件，經本院以九十年度毒聲字
    第五○一七號裁定送觀察、勒戒後，認有繼續施用毒品之傾向，經本院以九十年
    度毒聲字第五三五六號裁定令入戒治處所施以強制戒治，於戒治期間表現良好，
    經本院以九十一年度毒聲字第一三九號裁定停止戒治，所餘戒治期間付保護管束
    ，於九十一年八月二十九日保護管束期滿視為強制戒治執行完畢，由臺灣高雄地
    方法院檢察署檢察官於九十一年九月五日，以九十一年度戒毒偵字第八二一號不
    起訴處分確定之事實，有上開不起訴處分書、臺灣高等法院被告全國前案紀錄表
    、本院被告院內索引卡紀錄表、臺灣高雄地方法院檢察署刑案資料查註紀錄表各
    一紙在卷可稽，被告於強制戒治執行完畢釋放後五年內，再度犯施用海洛因罪，
    事證明確，其犯行應堪認定。
三、按海洛因係毒品危害防制條例第二條第二項第一款所稱之第一級毒品，不得非法
    持有、施用。次按犯毒品危害防制條例第十條施用第一級、第二級毒品之罪者，
    檢察官應聲請法院裁定將被告送勒戒處所觀察、勒戒，經觀察、勒戒後，認有繼
    續施用毒品傾向者，應由檢察官聲請法院裁定令入戒治處所施以強制戒治，強制
    戒治期滿，應由檢察官為不起訴之處分，依此強制戒治執行完畢釋放後，五年內
    再犯第十條之罪，檢察官應依一般刑事訴訟程序予以起訴論罪科刑，此觀諸毒品
    危害防制條例第二十條第一項、第二項、第二十三條第二項前段規定自明。本件
    被告前經強制戒治執行完畢釋放後，五年內再犯本案施用毒品犯行，即屬應依法
    論罪科刑之行為，是核被告所為，係犯毒品危害防制條例第十條第一項之施用第
    一級毒品罪。被告施用第一級毒品前後持有海洛因之低度行為，為施用之高度行
    為所吸收，不另論罪。被告曾因妨害自由案件，經本院以八十八年度訴字第二四
    七號判處有期徒刑六月確定，於八十九年十二月二十六日執行完畢，有臺高等
    法院被告全國前案紀錄表存卷可佐，其受有期徒刑之執行完畢，五年內再犯本案
    有期徒刑以上之罪，為累犯，應依刑法第四十七條之規定加重其刑。爰審酌被告
    歷經觀察、勒戒及強制戒治等程序，猶無法戒絕毒癮，仍再度施用海洛因，顯見
    其意志不堅，無悔改之決心，有違政府制定毒品危害防制條例之立法美意，本不
    宜寬貸，惟念其所為尚未害及他人，且犯後坦承犯行，態度尚佳等一切情狀，量
    處如主文所示之刑。
據上論斷，應依刑事訴訟法第二百九十九條第一項前段、第二百七十三條之一第一項
，毒品危害防制條例第十條第一項，刑法第十一條前段、第四十七條，判決如主文。
本案經檢察官乙○○到庭執行職務。
中　　　華　　　民　　　國　　九十四　　年　　　一　　　月　　　七　　　日
                                  臺灣高雄地方法院刑事庭
                                      　法　　　官  莊珮君
右正本證明與原本無異。
如不服本判決，應於判決送達後十日內，向本院提出上訴狀。
                                        書  記  官  呂怜勳
中　　　華　　　民　　　國　　九十四　　年　　　一　　　月　　　七　　　日
附錄：
毒品危害防制條例第十條第一項
施用第一級毒品者，處六月以上五年以下有期徒刑。
